【裁判字號】    99,易,722
【裁判日期】    990528
【裁判案由】    竊盜
【裁判全文】
臺灣板橋地方法院刑事判決              99年度易字第722 號
公  訴  人  臺灣板橋地方法院檢察署檢察官
被      告  乙○○
上列被告因犯竊盜案件，經檢察官提起公訴（98年度偵字第3024
4 號），被告於審理中為有罪陳述，經告知簡式審判程序之旨，
並聽取當事人之意見後，由本院裁定行簡式審判程序，判決如下
：
    主  文
乙○○犯踰越安全設備竊盜罪，累犯，處有期徒刑拾月。
    事  實
一、乙○○前因犯下列竊盜等罪，均經判決確定，下列(二)至(五)所
    示之罪之有期徒刑，均已執行完畢（於本案構成累犯之前科
    ）：
  (一)前因於民國95年10月10日犯竊盜罪，經本院以95年度簡字第
    6595號刑事簡易判決判處拘役五十九日，如易科罰金以新臺
    幣仟元折算一日，於95年12月4 日確定，於96年2 月26日入
    監執行，於同年4 月26日因執行完畢出監。
  (二)復因於95年10月9 日犯施用第一級毒品罪，經本院以95年度
    訴字第3739號刑事判決判處有期徒刑七月，於96年5 月25日
    確定。
  (三)又因於96年2 月26日為警採尿時起回溯一至五天內犯施用第
    二級毒品罪，經本院以96年度簡字第4097號刑事簡易判決判
    處有期徒刑三月，如易科罰金以新臺幣仟元折算一日，於96
    年8 月6 日確定。
  (四)再因於96年6 月12日犯施用第一級毒品罪，經本院以96年度
    訴字第2770號刑事判決判處有期徒刑八月，於96年10月1 日
    確定。
  (五)另因於96年6 月21日犯竊盜罪共二罪，經本院以96年簡字第
    7402號刑事判決分別判處有期徒刑各二月，並定其應執行刑
    為有期徒刑三月，如易科罰金以新臺幣一千元折算一日，於
    97年1 月24日確定。
  (六)上開(二)、(三)之所示之罪之有期徒刑，於96年6 月23日入監執
    行後，再經本院減刑並定其應執行刑為有期徒刑四月，於96
    年10月22日因徒刑執行完畢出監。而上開(四)、(五)所示之罪之
    有期徒刑，於97年2 月19日入監接續執行，於98年1 月19日
    縮刑期滿執行完畢（上開(二)至(五)所示之罪，各罪有期徒刑均
    已經執行完畢，於本案構成累犯之前科）。
二、乙○○因上開竊盜犯行經偵審程序並執行完畢後，已明知竊
    盜犯行之違法性，仍不知悔改，竟基於以翻越他人住處門窗
    侵入他人住宅內竊取財物之竊盜犯意，於民國98年10月12日
    下午1 時許，騎乘向陳佳妤（經檢察官另為不起訴之處分）
    借得之車牌號碼FE8-908 號重型機車，至甲○○位於臺北縣
    新莊市○○街111 號5 樓住處之大樓，隨即進入該大樓，再
    以爬窗越入之方式，侵入甲○○住處（侵入住宅部分未據告
    訴），竊取甲○○所有之手提電腦三台、個人電腦一台、電
    腦周邊設備、照相機一台、電腦硬碟機二台、戒指二只、手
    鍊二條等物得手，隨即離該該大樓，騎乘機車逃逸離去。再
    於同年月13日上午11時許，將竊得之上開手提電腦三台、隨
    身碟二台販賣予不知情之洪俊仁。而於同年月12日下午6 時
    許甲○○返家發現住處遭竊而報警處理，經警調閱監視錄影
    帶，始循線查知上情。
三、案經甲○○訴由臺北縣政府警察局新莊分局移送臺灣板橋地
    方法院檢察署檢察官偵查起訴。
    理  由
一、本案被告乙○○所犯係死刑、無期徒刑或最輕本刑為三年以
    上有期徒刑以外之罪，於本院審理程序進行中，被告先就被
    訴事實為有罪之陳述，經本院告知簡式審判程序之旨，並聽
    取公訴人、被告之意見後，由本院依刑事訴訟法第273條之1
    第1項規定，裁定進行簡式審判程序。
二、上開事實業據被告乙○○於本院審理中坦承不諱，核與同案
    被告陳佳妤於警詢及偵訊、證人甲○○、洪俊仁分別於警詢
    及偵訊中證訴之情節相符，並有新莊分局新莊派出所受理甲
    ○○住宅遭竊案調閱監視器畫面照片十幀、使用車牌號碼FE
    8-908 重型機車照片二幀，贓物認領保管單一紙在卷可稽，
    是被告上開具任意性之自白核與事實相符應堪信實。另以，
    起訴書就被告侵入甲○○住處之方式，雖記載以「…，並以
    不詳方式，越入甲○○已上鎖之大門，進入該住處，…」等
    情，惟被告係以爬窗方式越入之事實，業據被告於審理中陳
    述明確，核與甲○○於偵查中證述之發現遭侵入之現場跡證
    係相符，是被告係以如事實欄所示之方式，侵入甲○○之住
    處，應堪認定，起訴書此部分之記載，應予更正。綜上，本
    案事證明確，被告犯行洵堪認定，應予依法論科。
三、按以窗戶係屬刑法第321 條第1 項第2 款之「其他安全設備
    」（最高法院45年台上字第1443號判例要旨參照）；又毀越
    門扇而入室行竊，其越入行為即屬侵入住宅，已結合於所犯
    加重竊盜之罪質中，無更行構成侵入住宅罪之理（最高法院
    27年上字第1887號判例要旨參照）。被告於事實欄二所示之
    日間以爬窗方式侵入甲○○之住處，竊得同欄所示之財物，
    核其所為，為刑法第321 條第1 項第2 款之踰越安全設備竊
    盜罪。被告前受有如事實欄一所示之犯罪科刑及執行情形，
    有臺灣高等法院被告前案紀錄表一份在卷可憑，其受有期徒
    刑之執行完畢後，五年以內故意再犯本件有期徒刑以上之罪
    ，為累犯，應依刑法第47條第1 項之規定加重其刑。爰審酌
    被告前已因竊盜犯行甫經竊盜案件執行完畢，即為本案犯行
    ，所為顯屬非是，而其本案犯行係有侵入他人住宅之事實，
    對法益侵害性顯屬重大，茲斟酌其犯罪動機、教育程度及生
    活狀況、品行、智識程度與其因本案犯行所生之危害，並參
    其犯罪後坦承犯行與公訴人請量處有期徒刑十月等一切情狀
    ，量處如主文所示之刑，以示懲儆。
據上論斷，應依刑事訴訟法第273 條之1 第1 項、第299 條第1
項前段，刑法第321 條第1 項第2 款、第47條第1 項，判決如主
文。
本案經檢察官陳怡親到庭執行職務。
中    華    民    國    99    年    5     月    28    日
                  刑事第一庭  法  官  陳世旻
上列正本證明與原本無異。
如不服本判決，應於判決送達後10日內敘明上訴理由，向本院提
出上訴狀 (應附繕本) ，上訴於臺灣高等法院。其未敘述上訴理
由者，應於上訴期間屆滿後20日內向本院補提理由書「切勿逕送
上級法院」。
                              書記官  楊雅芳
中    華    民    國    99    年    6     月    10    日
附錄：本案論罪科刑法條
中華民國刑法
第  321    條（加重竊盜罪）
犯竊盜罪而有左列情形之一者，處六月以上、五年以下有期徒刑
：
一、於夜間侵入住宅或有人居住之建築物、船艦或隱匿其內而犯
    之者。
二、毀越門扇、牆垣或其他安全設備而犯之者。
三、攜帶兇器而犯之者。
四、結夥三人以上而犯之者。
五、乘火災、水災或其他災害之際而犯之者。
六、在車站或埠頭而犯之者。
前項之未遂犯罰之。

司法院資訊處製作；財團法人民間司法改革基金會備份。
